臺灣高雄地方法院民事判決
110年度鳳小字第1286號
原      告  施勇安  
訴訟代理人  吳巧薇  
被      告  陳武宏  
            林哲清  
上列當事人間請求損害賠償事件，本院於民國111年3月3日言詞
辯論終結，判決如下：
    主      文
原告之訴駁回。
訴訟費用新臺幣壹仟元由原告負擔。
    事實及理由
一、按訴訟繫屬中，為訴訟標的之法律關係雖移轉於第三人，於
    訴訟並無影響，民事訴訟法第254條第1項定有明文。查原告
    之母即原告訴訟代理人吳巧薇於民國108年3月12日將高雄市
    ○○區○○段0000地號土地暨同地段10030建號(門牌號碼高雄市
    ○○區○○街0○0號，下合稱系爭房地)信託登記予原告，嗣於11
    1年2月7日就系爭房地塗銷信託登記，並將系爭房地所有權
    移轉登記至吳巧薇名下，有上開建號之異動索引、110年5月
    13日列印之上開建號公務用謄本、系爭房地公務用謄本在卷
    可稽(本院卷第101至113、139至141頁)。原告於110年9月14
    日提起本件訴訟，原告於斯時為系爭房地所有權人，有原告
    起訴狀上本院收文章戳可參(本院卷第9頁)，是本件訴訟繫
    屬後，系爭房地固有前開所有權變動之情形，惟訴訟繫屬時
    ，原告既為系爭房地之所有權人，揆諸民事訴訟法第254條
    第1項之規定，原告仍為適格當事人，並得以原告之地位續
    行訴訟，且吳巧薇及被告於本院審理中均陳明不聲請吳巧薇
    承當訴訟，分據兩造陳述在卷(本院卷第131頁)，先予敘明
    。　　
二、原告主張：吳巧薇原為系爭房地之所有權人，並於108年3月
    12日將系爭房地信託登記予原告，嗣於111年2月7日塗銷信
    託登記，原告起訴時就門牌號碼高雄市○○區○○街0○0號之房
    屋(下稱系爭房屋)具有管理或處分權能，為適格當事人。被
    告林哲清原為門牌號碼高雄市○○區○○街0號3樓之房屋（下稱
    3樓房屋）所有權人，林哲清未經原告、吳巧薇同意即設置3
    樓房屋之白色排水管（下稱3樓排水管）經過系爭房屋之遮
    雨棚架並其內部以白色鐵皮設置(下稱系爭遮雨棚架），復
    銜接吳巧薇設置之紅色排水管(下稱系爭排水管），導致系
    爭排水管無法排水產生破洞，系爭遮雨棚架亦產生鏽蝕。嗣
    林哲清將3樓房屋於109年6月17日移轉登記予被告陳武宏，
    吳巧薇於108年12月7日已自行拆除系爭排水管，經廠商估價
    施作系爭排水管、修繕系爭遮雨棚架鏽蝕部分，預估所需費
    用合計新臺幣（下同）42,000元，故請求被告連帶賠償42,0
    00元。又陳武宏雖未對原告、吳巧薇有侵權行為，惟陳武宏
    現為3樓房屋所有權人，日後如須拆除3樓排水管必須讓陳武
    宏知悉本件訴訟始末，故向陳武宏提告，原告因被告二人上
    開行為，身心感到痛苦，侵害原告之健康權，請求被告連帶
    賠償非財產上損害12,000元，上開損害賠償費用合計54,000
    元等語(計算式：42,000＋12,000＝54,000)。爰依侵權行為之
    法律關係提起本件訴訟，並聲明：被告應連帶給付原告54,0
    00元，及自起訴狀繕本送達翌日起至清償日止，按週年利率
    5％計算之利息。
三、被告則以：
(一)林哲清：我大約於100年間經過原告及吳巧薇口頭同意始設
    置3樓排水管，3樓排水管係裝載雨水而非廢水，3樓排水管
    經過系爭遮雨棚架並銜接系爭排水管，3樓排水管所裝載之
    雨水藉由系爭排水管再排放至水溝。至於原告主張系爭排水
    管破洞、系爭遮雨棚架鏽蝕係因年久失修或隨著時間自然老
    化所致，與我無涉。又吳巧薇前以同一事件向我提起訴訟，
    經本院108年度鳳小字第1304號判決確定，原告係重複起訴
    等語置辯。並聲明：原告之訴駁回。
(二)陳武宏：我向被告林哲清購買3樓房屋後，對於3樓房屋外部
    並未做任何整修，我對於原告主張之3樓排水管、系爭排水
    管、系爭遮雨棚架等相關設置過程均不清楚，本件訴訟與我
    無關等語置辯。並聲明：原告之訴駁回。
四、本院得心證之理由：
(一)查吳巧薇於108年3月12日因信託登記原因將系爭房地移轉登
    記予原告，嗣於本件訴訟繫屬中，系爭房地於111年2月7日
    塗銷信託登記，系爭房地所有權移轉登記至吳巧薇名下；林
    哲清原為3樓房屋之所有權人，嗣於109年6月17日以買賣為
    原因將3樓房屋移轉登記予陳武宏等情，有高雄市政府地政
    局鳳山地政事務所111年2月23日高市鳳登字第11170161000
    號函暨檢附之高雄市○○區○○段0000地號土地及同段10030、1
    0049建號建物登記謄本、建物異動索引附卷可稽(本院卷第9
    9至127頁)，此部分事實，首堪認定。
(二)按民法第184條第1項前段規定，侵權行為之成立，須行為人
    因故意過失不法侵害他人權利，亦即行為人須具備歸責性、
    違法性，並不法行為與損害間有因果關係，始能成立，且主
    張侵權行為損害賠償請求權之人，對於侵權行為之成立要件
    應負舉證責任（最高法院100年度台上字第328號判決意旨參
    照）。又民事訴訟如係原告主張權利者，應先由原告負舉證
    之責，若原告先不能舉證，以證實自己主張之事實為真實，
    則被告就其抗辯事實即令不能舉證，或其所舉證據尚有疵累
    ，亦應駁回原告之請求。查原告主張之事實，業據其提出系
    爭排水管及系爭遮雨棚架之照片、估價單、吳巧薇於108年1
    2月7日委請廠商拆除系爭排水管之影片光碟為證(本院卷第1
    3至19、57、79頁)，為被告所否認，並以上情置辯。揆諸前
    揭說明，原告應就系爭排水管破洞、系爭遮雨棚架鏽蝕係林
    哲清設置3樓排水管所致，負舉證責任。經查，觀諸原告提
    出之系爭排水管照片雖有鏽蝕、破洞情形，惟亦可見系爭排
    水管內有樹葉、灰塵、泥沙等淤積物，有此照片附卷可稽（
    本院卷第17頁上方照片），是系爭排水管產生鏽蝕、破洞之
    原因多端，礙難排除係因系爭排水管內之前開淤積物影響排
    水功能，或因使用時間已久而產生鏽蝕、破洞等情，原告復
    未舉證系爭排水管之損害係林哲清設置3樓排水管所致，故
    林哲清抗辯系爭排水管鏽蝕、破洞係年久失修自然老化等語
    ，尚屬可採。又觀諸原告提出之系爭遮雨棚架照片，僅顯示
    系爭遮雨棚架與水管連接處之照片呈現黑色色澤，有此照片
    附卷可稽(本院卷第17頁中間照片)，惟前開色澤乃受拍照光
    線、季節、濕度、角度、遠近、拍照機器、拍照技巧等多種
    因素影響，原告復未提出系爭遮雨棚架確有鏽蝕之近照，尚
    難從前開照片逕認系爭遮雨棚架有鏽蝕之情形。
(三)按訴訟標的於確定之終局判決經裁判者，依民事訴訟法第40
    0條第1項規定，除別有規定外，有既判力。是在明示既判力
    之發生限於同一事件已有確定之終局判決者。所謂同一事件
    ，必同一當事人就同一法律關係而為同一之請求，若此三者
    有一不同，即不得謂為同一事件，自不受確定判決之拘束。
    而訴訟標的之涵義，必須與原因事實相結合，於判斷既判力
    範圍時，應依原告起訴主張原因事實所特定之訴訟標的法律
    關係為據（最高法院110年度台上字第1321號判決意指參照
    ）。查吳巧薇前就林哲清告設置3樓排水管經過吳巧薇設置
    雨遮、銜接吳巧薇設置之排水孔，導致雨遮積水、破洞，依
    侵權行為法律關係請求林哲清給付3萬元，經本院以108年度
    鳳小字第1304號判決吳巧薇敗訴確定等節，業經本院調閱前
    揭案卷查核無訛。惟本件原告並非吳巧薇，是本件與前開確
    定判決之當事人並不相同，林哲清抗辯本件為重複起訴等語
    ，尚非可採。
(四)從而，依原告之舉證，尚不足以證明林哲清設置3樓排水管
    致系爭排水管破洞、系爭遮雨棚架鏽蝕等情。又原告於本院
    審理中自陳：陳武宏未對於原告、吳巧薇有侵權行為等語(
    本院卷第134頁)，是被告二人既對原告不構成侵權行為，難
    認被告須連帶賠償原告施作系爭排水管、修繕系爭遮雨棚架
    所需費用合計42,000元，及非財產上損害12,000元，故原告
    請求被告連帶賠償54,000元，依其舉證，尚屬無據，不應准
    許。　　
五、綜上所述，原告依侵權行為之法律關係，請求被告連帶給付
    5,4000元，及自起訴狀繕本送達翌日起至清償日止，按週年
    利率5 ％計算之利息，為無理由，應予駁回。
六、訴訟費用負擔之依據：民事訴訟法第78條規定。
中　　華　　民　　國　　111 　年　　3 　　月　　30　　日
                  鳳山簡易庭  法  官   藍雅筠
以上正本係照原本作成。　　　　　　　　　
民事訴訟法第436條之24第2項：對於本判決之上訴，非以違背法
令為理由，不得為之。
如對本判決上訴，須於判決送達後20日內向本院提出上訴狀，並
須表明原判決所違背之法令及其具體內容與依訴訟資料可認為原
判決有違背法令之具體事實之上訴理由。（均須按他造當事人之
人數附繕本）。
中　　華　　民　　國　　111 　年　　3 　　月　　30　　日
                              書記官   蔡毓琦　　
訴訟費用計算式 裁判費（新臺幣）1,000元 合計            1,000元